臺灣苗栗地方法院民事裁定
111年度家調裁字第14號
聲  請  人  徐國棟  


代  理  人  呂秋𧽚律師
相  對  人  徐唯心  


兼
法定代理人  楊育茹  



上  一  人
代  理  人  徐正安律師
複  代理人  洪筠絢律師
上列當事人間請求確認認領無效事件，本院裁定如下：
    主    文
一、確認聲請人徐國棟（民國00年00月00日生，身分證統一編號
    ：Z000000000號）於民國103年2月25日對於相對人徐唯心（
    民國000年0月00日生，身分證統一編號：Z000000000號）所
    為之認領行為無效。
二、聲請程序費用由相對人負擔。
　　理    由
一、聲請意旨略以：聲請人與相對人楊育茹於民國100年認識、
    交往並同居，楊育茹於103年1月25日誕下相對人徐唯心，並
    經聲請人於同年2月25日認領。嗣聲請人進行DNA基因鑑定後
    ，發現與徐唯心間無真實血緣關係，是聲請人對於徐唯心之
    認領行為自屬無效，爰提起本件之訴，聲明如主文第1項所
    示。
二、相對人對於聲請人之上開主張不爭執，並與聲請人合意聲請
    本院為裁定。
三、按當事人就不得處分之事項，其解決事件之意思已甚接近或
    對於原因事實之有無不爭執者，得合意聲請法院為裁定，家
    事事件法第33條第1項定有明文。又依同法第35條第1項規定
    ，上開裁定確定者，與確定判決有同一之效力。查聲請人提
    起本件確認認領無效之訴，屬當事人不得處分之事項，且兩
    造已於111年7月26日本院調解期日，依家事事件法第33條第
    1項規定合意聲請法院為裁定，有權利事項告知書在卷可稽
    ，本院自應依前揭規定逕為裁定。
四、次按非婚生子女經生父認領者，視為婚生子女，其經生父撫
    育者，視為認領，民法第1065條第1項定有明文。是因認領
    而發生婚生子女之效力，須被認領人與認領人間具有真實之
    血緣關係，否則其認領為無效，此時利害關係人均得提起認
    領無效之訴。查聲請人主張於103年2月25日認領相對人徐唯
    心，惟其與徐唯心間並不具有真實血緣關係等情，業據提出
    戶籍謄本及博微生物科技股份有限公司DNA基因圖譜型別分
    析報告為證，且為相對人所不爭執。依前開基因圖譜型別分
    析報告記載：「送檢註明徐國棟與徐唯心之檢體，其DNA ST
    R系統之D3S1358、vWA、TPOX、D8S1179、D21S11、D18S51、
    D19S433、FGA、D13S317、SE33、D2S1338等11個基因座之基
    因型別不相符，所以徐國棟與徐唯心間排除一親等直系親緣
    關係」等語，足認聲請人確非相對人徐唯心之生父。從而，
    聲請人主張其於103年2月25日對於相對人徐唯心所為之認領
    行為無效，核屬有據，爰裁定如主文第1項所示。
五、依家事事件法第33條、第97條、非訟事件法第21條第2 項、
    民事訴訟法第95條、第78條、第85條第1項前段，裁定如主
    文。 
中　　華　　民　　國　　111 　年　　8 　　月　　29　　日
                     家事法庭     法  官　顏苾涵
以上正本係照原本作成。
如對本裁定抗告須於裁定送達後10日內向本院提出抗告狀，並繳
納抗告費新臺幣1,000元。
中　　華　　民　　國　　111 　年　　8 　　月　　29　　日
                                  書記官　廖翊含